【裁判字號】    99,訴,213
【裁判日期】    990601
【裁判案由】    妨害性自主罪
【裁判全文】
臺灣桃園地方法院刑事判決               99年度訴字第213號
公  訴  人  臺灣桃園地方法院檢察署檢察官
被      告  甲○○
指定辯護人  本院公設辯護人陳瑞明
上列被告因妨害性自主罪案件，經檢察官提起公訴（98年度偵字
第25447 號），本院判決如下：
    主  文
甲○○對未滿十四歲之女子以強暴之方法而為性交，處有期徒刑
柒年玖月。
    事  實
一、甲○○明知代號0000-0000 （民國85年5 月間出生，真實姓
    名年籍資料詳卷，下稱A 女）係未滿14歲之女子，A 女之父
    因A 女不願回家、上學之故，將A 女委託甲○○代為照顧，
    A 女因而借居甲○○位於桃園縣中壢市○○路12號8 樓住處
    ，詎甲○○竟基於對未滿14歲女子強制性交之犯意，於98年
    10月20日凌晨0 時20分許，將A 女由住處客廳抱入臥室，不
    顧A 女之哭求、掙扎，強脫下A 女長褲及內褲，徒手壓制A
    女，以此強暴之方法違反A 女之意願，將其生殖器插入A 女
    陰道強制性交1 次得逞。嗣經A 女報案，始悉上情。
二、案經A 女訴由桃園縣政府警察局中壢分局報告臺灣桃園地方
    法院檢察署檢察官偵查起訴。
    理  由
一、證據能力部分：
  (一)按被告以外之人於審判外之言詞或書面陳述，除法律有規定
    者外，不得作為證據。被告以外之人於偵查中向檢察官所為
    之陳述，除顯有不可信之情況者外，得為證據。又被告以外
    之人於審判外之陳述，雖不符刑事訴訟法第159 條之1 至之
    4 之規定，而經當事人於審判程序同意作為證據，法院審酌
    該言詞陳述或書面陳述作成時之情況，認為適當者，亦得為
    證據。當事人、代理人或辯護人於法院調查證據時，知有第
    159 條第1 項不得為證據之情形，而未於言詞辯論終結前聲
    明異議者，視為有前項之同意。刑事訴訟法第159 條第1 項
    、第159 條之1 第2 項、第159 條之5 定有明文。經查，本
    件證人A 女於警詢及偵查中之證述，為被告以外之人於審判
    外之陳述，係屬傳聞證據，惟被告與辯護人於審判程序中，
    均不爭執其證據能力，並同意作為證據，經本院審酌上開言
    詞陳述作成時之情況，認為適當，依刑事訴訟法第159 條之
    5 規定，應認有證據能力。
  (二)次按，除前三條之情形及顯有不可信之情況外，從事業務之
    人於業務上或通常業務過程所須製作之紀錄文書、證明文書
    ，亦得為證據。刑事訴訟法第159 條之4 第2 款定有明文。
    本件卷附之壢新醫院出具之受理疑似性侵害事件驗傷診斷書
    ，係壢新醫院蔡岳儒醫師，於其業務上所須製作之紀錄文書
    、證明文書，並無顯有不可信之情況，亦得為證據。
  (三)又被告於警詢及審理中之自白，並無刑事訴訟法第156 條第
    1 項、第158 條之2 規定情形，且與本院依法調查所得事實
    相符，自得援引被告自白為認定其有罪之證據。
二、上開犯罪事實，業據被告於警詢及本院審理中坦承不諱（臺
    灣桃園地方法院檢察署98年度偵字第25447 號卷《下稱偵卷
    》第5 至8 頁、本院卷第22頁背面、第35頁、第36頁背面、
    第37頁），並經證人A 女於警詢及偵查中證述綦詳（見偵卷
    第10至14頁、第19至20頁），並有A 女之壢新醫院受理疑似
    性侵害事件驗傷診斷書在卷可稽（見偵卷卷末存放袋、本院
    卷第26至27頁），又本案Ａ女係於85年5 月間出生，於案發
    時為未滿14歲之女子，有A 女之真實姓名對照表、Ａ女之戶
    籍資料在卷可稽（見偵卷卷末存放袋、本院卷第31頁資料袋
    內），是被告上開具任意性之自白，核與事實相符，而可採
    信。綜上，本件被告犯行，事證明確，應依法論科。
三、論罪科刑部分：
  (一)按稱性交者，謂非基於正當目的所為之下列性侵入行為：一
    、以性器進入他人之性器、肛門或口腔，或使之接合之行為
    。二、以性器以外之其他身體部位或器物進入他人之性器、
    肛門，或使之接合之行為。刑法第10條第5 項定有明文。查
    被告甲○○以陰莖插入A 女之陰道，係以性器進入他人之性
    器，係屬前揭刑法規定之性交行為。又本案Ａ女於案發時為
    未滿14歲之女子，被告甲○○以上開不法腕力之強暴方式對
    A 女為性交之行為，核其所為，係犯刑法第222 條第1 項第
    2 款之對未滿14歲之女子以強暴之方法而為性交罪。
  (二)爰審酌被告受A 女之託照顧A 女，A 女視渠如兄長，而被告
    竟悖於A 女之信任，對A 女使用強暴手段而為性交行為，顯
    已重創A 女身心，並對A 女未來成長及與他人間之互動之信
    任關係，產生長遠不利之影響，其所為令人髮指而顯屬可議
    ，惟斟酌被告於犯後坦承犯行，併斟酌其素行、生活狀況、
    犯罪之動機、手段等一切情狀，量處如主文所示之刑，以示
    懲儆。
  (三)另兒童及少年福利法第70條第1 項固規定成年人故意對兒童
    及少年犯罪者，加重其刑至二分之一，惟該條項但書復明文
    規定：「但各該罪就被害人係兒童及少年已定有特別處罰規
    定者，不在此限。」。又刑法第222 條第1 項第2款 之對14
    歲以下之男女強制性交，本係特別規定以被害人年齡尚未滿
    14歲者為其處罰之特別加重要件，是被告所犯並無兒童及少
    年福利法第70條第1 項加重處罰規定之適用，附此敘明。
據上論斷，應依刑事訴訟法第299 條第1 項前段、刑法第222 條
第1 項第2 款，判決如主文。
本案經檢察官潘怡華到庭執行職務。 
中    華    民    國    99    年    6     月    1     日
          刑事第九庭    審判長  法  官  吳為平

                                法  官  蘇琬能

                                法  官  黃立昌

以上正本證明與原本無異。
如不服本判決應於收受判決後10日內向本院提出上訴書狀，並應
敘述具體理由。其未敘述上訴理由者，應於上訴期間屆滿後20日
內向本院補提理由書( 均須按他造當事人之人數附繕本) 「切勿
逕送上級法院」。 

                               書記官  張懿昀
中    華    民    國    99    年    6     月    2     日
附論罪科刑依據之法條：
中華民國刑法第222條
（加重強制性交罪）
犯前條之罪而有下列情形之一者，處七年以上有期徒刑：
一、二人以上共同犯之者。
二、對未滿十四歲之男女犯之者。
三、對精神、身體障礙或其他心智缺陷之人犯之者。
四、以藥劑犯之者。
五、對被害人施以凌虐者。
六、利用駕駛供公眾或不特定人運輸之交通工具之機會犯之者。
七、侵入住宅或有人居住之建築物、船艦或隱匿其內犯之者。
八、攜帶兇器犯之者。
前項之未遂犯罰之。

司法院資訊處製作；財團法人民間司法改革基金會備份。
